# 有关出具母公司单体报告的格式

提问人：cuteseven 时间：2022-02-23 10:06:39
请教陈版，有如下问题请教：
1 、能否单体接受委托仅出具母公司单体审计报告，之前在您的其他帖子里看到不可以，有相关法律依据吗？
2 、如果不可以单独出具母公司单体审计报告，那我们曾经多年接受委托为某国企分别出具合并、单体报告违规了吗？国资委也不懂？
3 、如果需要出具了单体报告，正文里的表述在模板的基础上要加上“个别”，还是“母公司”？

回答人：chenyiwei
对此问题要看委托目的。如果是常规的年度法定审计，则不可以只出具单体报表审计报告而不出具合并报表审计报告，但可以分为两份审计报告分别出具，并在个别报表审计报告中提及同时出具的合并报表审计报告。
如果是基于特定目的的专项审计，则依据该委托目的确定是否可以只出具个别报表审计报告。但在这种情况下，需对编制目的、用途和分发范围等事项在审计报告中明确提示。